臺灣雲林地方法院刑事協商判決　　　　　100年度訴字第703號
公　訴　人　臺灣雲林地方法院檢察署檢察官
被　　　告　林傳合
　　　　　　葉傳盛
　　　　　　葉家源
上列被告等因妨害風化案件，經檢察官提起公訴（99年度偵字第
5764號、第5765號），並聲請法院改依協商程序而為判決，本院
認為適當，同意由法官一人獨任進行協商判決程序，判決如下：
    主      文
林傳合共同意圖使女子與他人為猥褻之行為，而媒介以營利，處
有期徒刑月，如易科罰金，以新臺幣壹仟元折算壹日。
葉傳盛共同意圖使女子與他人為猥褻之行為，而媒介以營利，處
有期徒刑月，如易科罰金，以新臺幣壹仟元折算壹日。
葉家源共同意圖使女子與他人為猥褻之行為，而媒介以營利，處
有期徒刑月，如易科罰金，以新臺幣壹仟元折算壹日。
    事實及理由
一、犯罪事實：
    葉傳盛、林傳合（葉傳盛之弟，從母姓）、葉家源（葉傳盛
    之子），共組外籍女子應召集團，基於意圖使女子與他人為
    猥褻之行為，而媒介以營利之犯意聯絡，由葉傳盛等人先後
    在雲林縣斗南鎮、斗六市、西螺鎮之小吃部、檳榔攤、卡拉
    OK店及KTV 店留下聯絡方式，以供客人聯繫，以招徠有意為
    性交、猥褻之不特定人。嗣於民國96年10月22日15時41分許
    ，由姓名、年籍不詳之男子，以門號0000000000號行動電話
    ，依葉傳盛等人留下名片，撥打門號0000000000號行動電話
    （下稱0000000000號行動電話），表明需要小姐服務，葉家
    源接聽後，乃於同日15時42分許，以該0000000000號行動電
    話撥打林傳合持用之門號0000000000號行動電話，林傳合即
    駕駛車牌號碼0817-NX 白色自用小客車，載送LE-THI-HANH
    〈中文姓名：黎氏幸（起訴書誤載為李氏幸）；護照號碼：
    A0000000A 〉、ROSALINA（音譯羅莎麗娜；護照號碼：AA47
    8891）、NGUYEN-THI-TAN（中文姓名：阮氏新；護照號碼：
    A0000000A ）3 名外籍成年女子，至雲林縣斗南鎮小東里14
    3 巷11號「永一活海產店」A6包廂，並接續媒介上開3 名外
    籍女子與客人從事坐檯、陪酒、脫衣、容任人撫摸乳房等身
    體私密部位等猥褻行為之工作，其費用為每名女子每小時新
    臺幣（下同）600 元，每次最低消費為2 小時，由負責載送
    之林傳合向客人收取，林傳合與葉傳盛、葉家源每小時可向
    每名女子從中抽取50元以牟利。嗣經臺灣雲林地方法院檢察
    署檢察官對上開0000000000號行動電話實施監聽，並於同年
    10月22日17時21分許，為警前往上揭永一活海產店盤查，當
    場查獲該3 名外籍女子，而循線查悉上情。
二、證據名稱：
  (一)就被告林傳合部分：
  1.被告林傳合於偵查中及本院準備程序之自白。
  2.共同被告葉傳盛於警詢、偵查中之供述。
  3.共同被告葉家源於警詢、偵查中之供述。 
  4.證人即小姐LE-THI-HANH （黎氏幸）於警詢、偵查中之陳述
    暨指認犯罪嫌疑人紀錄表。
  5.證人即小姐ROSALINA（羅沙麗娜）於警詢、偵查中之陳述。
  6.證人即小姐NGUYEN-THI-TAN（阮氏新）於警詢、偵查中之陳
    述。
  7.LE-THI-HANH （黎氏幸）、羅沙麗娜（羅沙麗娜）、NGUYEN
    -THI-TAN（阮氏新）之外勞居留資料查詢。
  8.LE-THI-HANH （黎氏幸）指認車牌號碼0817-NX 白色自用小
    客車之照片。
  9.臺灣雲林地方法院檢察署96年雲檢泰仁聲監（續）字第183
    號通訊監察書。
  10.0000000000號行動電話96年10月22日之通訊監察譯文。 
  (二)就被告葉傳盛部分：
  1.被告葉傳盛於偵查中及本院準備程序之自白。 
  2.共同被告林傳合於警詢、偵查中之供述。
  3.共同被告葉家源於警詢、偵查中之供述。 
  4.證人即小姐LE-THI-HANH （黎氏幸）於警詢、偵查中之陳述
    暨指認犯罪嫌疑人紀錄表。
  5.證人即小姐ROSALINA（羅沙麗娜）於警詢、偵查中之陳述。
  6.證人即小姐NGUYEN-THI-TAN（阮氏新）於警詢、偵查中之陳
    述。
  7.LE-THI-HANH （黎氏幸）、羅沙麗娜（羅沙麗娜）、NGUYEN
    -THI-TAN（阮氏新）之外勞居留資料查詢。
  8.LE-THI-HANH （黎氏幸）指認車牌號碼0817-NX 白色自用小
    客車之照片。
  9.臺灣雲林地方法院檢察署96年雲檢泰仁聲監（續）字第183
    號通訊監察書。 
  10.0000000000號行動電話96年10月22日之通訊監察譯文。  
  (三)就被告葉家源部分：
  1.被告葉家源於偵查中及本院準備程序之自白。 
  2.共同被告葉傳盛於警詢、偵查中之供述
  3.共同被告林傳合於警詢、偵查中之供述。 
  4.證人即小姐LE-THI-HANH （黎氏幸）於警詢、偵查中之陳述
    暨指認犯罪嫌疑人紀錄表。
  5.證人即小姐ROSALINA（羅沙麗娜）於警詢、偵查中之陳述。
  6.證人即小姐NGUYEN-THI-TAN（阮氏新）於警詢、偵查中之陳
    述。
  7.LE-THI-HANH （黎氏幸）、羅沙麗娜（羅沙麗娜）、NGUYEN
    -THI-TAN（阮氏新）之外勞居留資料查詢。
  8.LE-THI-HANH （黎氏幸）指認車牌號碼0817-NX 白色自用小
    客車之照片。
  9.臺灣雲林地方法院檢察署96年雲檢泰仁聲監（續）字第183
    號通訊監察書。
  10.0000000000號行動電話96年10月22日之通訊監察譯文。      
三、應適用之條文：
    刑事訴訟法455 條之2 第1 項、第455 之4 第2 項、第455
    條之8 、第454 條第1 項，刑法第231 條第1 項前段、第41
    條第1 項前段、第28條，刑法施行法第1 條之1 。
四、附記事項：
  (一)按現行刑法第231 條於88年4 月21日修正公布，其規定為意
    圖使男女與他人性交或猥褻之行為，而引誘、容留或媒介以
    營利者，其處罰之對象為引誘、容留或媒介之人，犯罪構成
    要件乃以行為人主觀上有營利及使男女與他人為性交或猥褻
    行為之犯意，客觀上有引誘、容留或媒介之行為為已足，屬
    於形式犯。故行為人只要以營利為目的，有使男女與他人為
    性交或猥褻行為之意圖，而著手引誘、容留或媒介行為，即
    構成犯罪；至該男女與他人是否有為性交或猥褻之行為，則
    非所問，亦不以媒介行為人取得財物或利益，始足當之（最
    高法院98年度臺上字第862 號判決意旨參照）；又按刑法第
    231 條第1 項所稱之「媒介」，係指居間介紹，使男女因行
    為人之介紹牽線行為而能與他人為性交；至同條項所謂之容
    留，則指收容留置，意即提供他人為性交或猥褻行為場所之
    謂（最高法院91年度臺上字第4431號判決意旨參照）。核被
    告所為，係犯刑法第231 條第1 項前段之意圖使女子與他人
    為猥褻之行為，而媒介以營利罪。
  (二)被告3 人就本案犯行，有犯意聯絡及行為分擔，均為共同正
    犯。又被告3 人媒介LE-THI-HANH （黎氏幸）、羅沙麗娜（
    羅沙麗娜）、NGUYEN-THI-TAN（阮氏新）與他人為猥褻以營
    利之行為，係於密接之時間，於同一包廂內為之，侵害同一
    法益，各行為之獨立性極為薄弱，依一般社會健全觀念，在
    時間差距上，難以強行分開，在刑法評價上，以視為數個舉
    動之接續施行，應屬接續犯，以一罪論。
  (三)至未扣案之0000000000號行動電話（含SIM 卡1 張）及0000
    000000號行動電話（含SIM 卡1 張），雖分別為被告葉家源
    、林傳合所持用，並供本案聯繫使用，然亦屬被告葉家源、
    林傳合日常生活所用之物，且均非屬違禁物，爰不併予宣告
    沒收，附此敘明。
五、協商判決除有「刑事訴訟法第455 條之4 第1 項第1 款於本
    訊問程序終結前，被告撤銷協商合意或檢察官撤回協商聲請
    者；第2 款被告協商之意思非出於自由意志者；第4 款被告
    所犯之罪非第455 條之2 第1 項所定得以協商判決者；第6
    款被告有其他較重之裁判上一罪之犯罪事實者；第7 款法院
    認應諭知免刑或免訴、不受理者」情形之一，或違反同條第
    2 項「法院應於協商合意範圍內為判決；法院為協商判決所
    科之刑，以宣告緩刑或2 年以下有期徒刑、拘役或罰金為限
    」之規定者外，不得上訴。
六、本件如有上述得上訴之情形，應於收受本判決後10日內向本
    院提出上訴書狀，並敘述具體理由（應附繕本）。如未敘述
    上訴理由者，應於上訴期間屆滿後20日內向本院補提理由書
    狀（應附繕本）。
本案經檢察官何宗霖到庭執行職務。
中    華    民    國    100   年    11    月     8    日
                  刑事第三庭    法  官  陳雅琪
以上正本證明與原本無異。
                                書記官  顏錦清

中    華    民    國    100   年    11    月     9    日
附錄條文：刑法第231 條
（圖利使人為性交或猥褻罪）
意圖使男女與他人為性交或猥褻之行為，而引誘、容留或媒介以
營利者，處 5 年以下有期徒刑，得併科 10 萬元以下罰金。以
詐術犯之者，亦同。
公務員包庇他人犯前項之罪者，依前項之規定加重其刑至二分之
一。